【裁判字號】    95,裁,1709
【裁判日期】    950807
【裁判案由】    就業服務法
【裁判全文】
最  高  行  政  法  院  裁  定
                                     95年度裁字第01709號
上  訴  人  甲○○
被 上訴 人  臺南市政府
代  表  人  乙○○
上列當事人間因就業服務法事件，上訴人對於中華民國94年3月
31日高雄高等行政法院94年度簡字第58號判決，提起上訴，本院
裁定如下：
    主  文
上訴駁回。
上訴審訴訟費用由上訴人負擔。
    理  由
一、按對於適用簡易程序之裁判提起上訴或抗告，須經本院許可
    ，且該許可以訴訟事件所涉及之法律見解具有原則性者為限
    ，行政訴訟法第235條定有明文。
二、本件上訴人聘僱未經許可之逾期停留越南籍外國人PHAM
    THAI NGHIEM（護照號碼：A0000000B）及NGUYEN HONG DUC
    （護照號碼：A0000000B）至建築工地擔任鋼筋綁紮工作，
    案經台南市政府警察局第六分局於93年3月27日循線查獲，
    並移被上訴人審查屬實，被上訴人乃以上訴人違反就業服務
    法第57條第1款規定，依同法第63條第1項規定，裁處上訴人
    罰鍰新台幣（下同）150,000元。上訴人不服，循序提起本
    件行政訴訟。案經原判決駁回上訴人在原審之訴，略以：上
    訴人於警訊時稱：「我大約於93年2月初聘請他們兩位。其
    中PHAM THAI NGHIEM工作約4天半，而另乙名NGUYEN HONG
    DUC工作約兩天半是由PHAM THAI NGHIEM介紹而來的。」「
    因我工廠的工作性質都需要大批人力，所以就透過乙名（縣
    仔）聯絡，他才帶他們兩位來替我工作。」等語；訴外人林
    開縣於警訊時亦稱：「．．．我記得當天到工地時（大約七
    點）就有一位自稱要找工作的人來找我，而我就向他表明如
    果要找工作可直接找甲○○。」等語；及觀之越籍勞工
    NGUYEN HONG DUC於警訊時亦稱：「在台南市某工地工作，
    我是透過越南籍同鄉PHAM THAI NGHIEM介紹的，是鋼筋綁紮
    的工作。」「我只工作3天。老闆是甲○○．．．」等語，
    足見上訴人確有聘僱該2名外勞無訛。雇主對於自己雇用之
    外勞員工，本應申請許可，上訴人未經申請許可而聘僱逾期
    停留簽證未離台之外籍勞工，縱無故意，亦難謂無過失，自
    應受罰等由。資為判斷之論據。
三、本件上訴人以其並無故意過失，原判決以上訴人縱無故意亦
    難謂無過失，作為本案裁罰之依據，顯屬違法等語，提起上
    訴，經核上訴意旨對有無故意過失之爭執，係屬事實認定之
    問題，並無所涉及之法律見解具有原則上之重要情事，上訴
    人主張其上訴所涉法律見解具有原則重要性，顯屬無據。從
    而上訴人提起本件上訴，不合首揭規定，不應許可，其上訴
    難謂合法，應予駁回。
四、依行政訴訟法第249條第1項前段、第104條、民事訴訟法第
    95條、第78條，裁定如主文。
中    華    民    國    95    年    8     月    7     日
                  第四庭審判長法  官  高  啟  燦
                              法  官  黃  璽  君
                              法  官  廖  宏  明
                              法  官  楊  惠  欽
                              法  官  林  樹  埔
以  上  正  本  證  明  與  原  本  無  異
中    華    民    國    95    年    8     月    8     日
                              書記官  彭  秀  玲


司法院資訊處製作；財團法人民間司法改革基金會備份。
